【裁判字號】    94,易,331
【裁判日期】    950315
【裁判案由】    竊盜
【裁判全文】
臺灣基隆地方法院刑事判決               94年度易字第331號
公  訴  人    臺灣基隆地方法院檢察署檢察官
被      告    甲○○
上列被告因竊盜等案件，經檢察官提起公訴（九十四年度偵字第
七五四號），本院判決如下：
    主  文
甲○○竊盜，累犯，處有期徒刑伍月，如易科罰金，以佰元折
算壹日。又以加害生命之事，恐嚇他人致生危害於安全，累犯，
處有期徒刑月，如易科罰金，以佰元折算壹日。應執行有期
徒刑柒月，如易科罰金，以佰元折算壹日。
    事  實
一、甲○○前因竊盜案件，經台灣基隆地方法院以九十二年度訴
    字第六０四號判處有期徒刑六月確定，於民國九十三年十二
    月十四日方縮刑期滿執行完畢，詎仍不知悔改，於九十三年
    十二月廿六日下午五時卅分許，在台北縣萬里鄉野柳村港西
    廿三之一號乙○○住處，利用乙○○與丙○、丁○○等人在
    一樓聊天未及注意之機會，侵入乙○○住處二樓，竊取乙○○所有之現金新台幣（下同）一萬二千元得手，嗣乙○○經
    鄰人告知樓上有人，遂與丙○、丁○○等人登樓察看，乙○○於小兒子房間衣櫃內發現甲○○，甲○○見事跡敗露旋即
    奪門而逃。甲○○逃離現場後，因乙○○報警偵辦，於警員
    沈勝男至乙○○住處查問時，竟持家中開山刀於乙○○住處
    前，舉刀對乙○○以此加害生命之語稱：「我沒有到妳家，
    再說就要把妳砍下去」等語恐嚇乙○○，使其心生畏懼，致
    生危害於安全。
二、案經乙○○訴經台北縣警察局金山分局報請臺灣基隆地方法
    院檢察署檢察官。
    理  由
一、上揭事實，恐嚇部分，業據被告甲○○供承不諱，核與告訴
    人乙○○及現場目睹員警沈勝男之指証相符，事証明確，應
    可採認。至竊盜部分，經被告矢口否認，並辯稱：案發時其
    在家中睡覺，至員警上門時方被叫醒詢問，亦因其與鄰居關
    係不好，雖未行竊但一再遭誣指，一時氣憤，方持刀恐嚇云
    云。
二、經查，本案竊賊係得手後於二樓經鄰人發現出聲警告告訴人
    ，方躲入房間衣櫥內，嗣經告訴人逐間查看打開衣櫥自內衝
    出，當場並有証人即告訴人之親屬丙○及丁○○在場與竊賊
    面對面並見其奪門而出，依現場二樓房間僅約三、四坪，房
    間門又係設於角落，房門又擺設整套沙發，出口僅留二沙發
    間間隔約五十公分寬可通行，並有茶几阻擋，如本院勘驗現
    場所製之現場圖所示，非屬順暢，竊賊欲奪門而出，必有阻
    礙，且証人丙○亦住居附近，離被告住處僅二公尺餘，與告
    訴人均係看被告自幼長大，二人對被告異常熟稔，當無誤認
    之可能。至另位在場証人丁○○雖係第一次見被告，但因於
    現場有出手攔阻竊賊，拉手時遭揮開未拉住，但因此見竊賊
    正面，並當庭指認確係被告無訛，乃告訴人與二証人與被告
    均無仇隙，復均係正面見被告竄出，無誤認之可能，三人指
    証在卷，被告空言否認，即無足採，其竊盜犯行，應堪採認
    ，自應依法論科。
三、核被告所為，係犯刑法第三百二十條第一項之竊盜罪、第三
    百零六條第一項侵入住宅罪及第三百零五條之恐嚇危害安全
    罪。本案被告侵入住宅竊盜，其侵入方式，要無何証人目睹
    ，僅係於二樓時遭發覺，而依本院勘驗現場，告訴人住處一
    樓大門右方即緊接上二樓之樓梯，是時告訴人復與二証人係
    在一樓屋後房間內喝茶聊天，無法查見門口動況，極易遭竊
    賊入內即上二樓，是公訴人無何積極事証，逕認被告係逾越
    二樓窗戶入侵，乃無足採，是原起訴三百二十一條第一項第
    二款之加重竊盜罪，應予變更。又被告侵人住宅、竊盜乃方
    法、結果之牽連關係，應從一重之竊盜罪處斷，惟所犯竊盜
    與恐嚇危害安全，則犯意各別，罪名互異，應予分論併罰。
    至被告前因竊盜案件，經本院以九十二年度訴字第六０四號
    判處有期徒刑六月確定，於九十三年十二月十四日方縮刑期
    滿執行完畢，此有台灣高等法院被告前案紀錄表一件在卷可
    按，其於有期徒刑執行完畢後五年內再犯有期徒刑以上之本
    二罪，均屬累犯，均應依法加重其刑。爰審酌被告之品行、
    智識，本案竊取之手段、方法、竊得財物及犯後態度等一切
    情狀，乃分別量處如主文所示之刑，並均諭知易科罰金之折
    算標準及定其應執行刑，以資懲儆。
四、據上論斷，應依刑事訴訟法第二百九十九條第一項前段、第
    三百條，刑法第三百零五條、第三百零六條第一項、第三百
    二十條第一項、第五十五條、第四十七條、第四十一條第一
    項前段、第二項、第五十一條第五款，罰金罰鍰提高標準條
    例第一條前段、第二條，判決如主文。
本案經檢察官戊○○到庭執行職務。
中    華    民    國    95    年    3     月    15    日
                  刑事第五庭審判長法  官  陳志祥
                                  法  官  楊皓清
                                  法  官  陳玉雲
以上正本證明與原本無異。
對於本件判決如有不服，應於收受送達後10日內，向本院提出上
訴書狀，上訴於臺灣高等法院，並按他造當事人之人數附具繕本
。
中    華    民    國    95    年    3     月    15    日
                                  書記官  王毓嫻
附錄論罪法條
中華民國刑法第305條
(恐嚇危害安全罪)
以加害生命、身體、自由、名譽、財產之事，恐嚇他人致生危害
於安全者，處2年以下有期徒刑、拘役或300元以下罰金。
中華民國刑法第306條第1項
(侵入住居罪)
無故侵入他人住宅、建築物或附連圍繞之土地或船艦者，處 1 年
以下有期徒刑、拘役或 300 元以下罰金。
中華民國刑法第320條第1項
(普通竊盜罪、竊佔罪)
意圖為自己或第三人不法之所有，而竊取他人之動產者，為竊盜
罪，處 5 年以下有期徒刑、拘役或 500 元以下罰金。


司法院資訊處製作；財團法人民間司法改革基金會備份。
